臺灣高雄地方法院刑事判決　　　　　　　96年度訴字第1966號
公　訴　人　臺灣高雄地方法院檢察署檢察官
被　　　告　甲○○
　　　　　　　　　　　號
上列被告因違反妨害兵役案件，經檢察官提起公訴（95年度偵緝
字第2289號），嗣因被告就被訴事實為有罪之陳述，本院經聽取
當事人之意見後，改依簡式審判程序進行，判決如下：
    主  文
甲○○意圖避免常備兵現役之徵集，應受徵集，無故逾入營期限
五日，累犯，處有期徒刑陸月，如易科罰金，以銀元參佰元即新
台幣玖佰元折算壹日；減為有期徒刑月，以銀元參佰元即新台
幣玖佰元折算壹日。
    事  實
一、甲○○明知其為民國56年6 月29日出生之役齡男子，受海軍
    第C666梯次常備兵現役之徵集，應於94年2 月23日8 時45分
    ，在高雄縣橋頭鄉公所民政課集合入營服役，而友人之弟鄧
    勝源已於同年1 月31日代為收受徵集令後，即電告上情並通
    知前來收取徵集令，詎甲○○竟意圖避免常備兵現役之徵集
    ，未依指定之時、地前往集合，應受徵集，而無故逾入營期
    限5 日。
二、案經高雄縣政府函送臺灣高雄地方法院檢察署檢察官偵查起
    訴。
    理  由
一、本件被告甲○○所犯係死刑、無期徒刑、最輕本刑為3 年以
    上有期徒刑以外之罪，被告於本院審理程序中就被訴事實為
    有罪之陳述，經告知被告簡式審判程序之旨，並聽取檢察官
    及被告之意見後，本院裁定進行簡式審判程序審理，合先敘
    明。
二、上揭犯罪事實，業據被告甲○○本院審理時供認不諱，核與
    證人即通知被告前來收取徵集令之鄧勝源，復有高雄縣政府
    94年5 月24日府民兵字第0940106792號函及檢附之臺灣省高
    雄縣橋頭鄉94年妨害兵役案件調查表、94年第C666梯次徵送
    陸戰隊部隊役男交接名冊及陸戰隊常備兵徵集令各1 份在卷
    可資佐證，足證被告自白與事實相符。本件事證明確，被告
    犯行堪以認定。
三、核被告所為，係犯妨害兵役治罪條例第4 條第5 款之意圖避
    免常備兵現役之徵集，應受徵集，無故逾入營期限5 日之罪
    。被告前因違反妨害兵役治罪條例案件，經本院以90年度訴
    字第2200號判決判處有期徒刑4 月確定，並於93年7 月19
    日執行完畢，有臺灣高等法院被告前案記錄表各1 份在卷足
    按，其於有期徒刑執行完畢後，5 年內故意再犯本件有期徒
    刑以上之罪，為累犯，應依刑法第47條第1 項之規定，加重
    其刑（本件依修正前刑法、現行刑法之規定，均屬累犯，無
    比較適用問題，應依裁判時法即現行刑法第47條第1 項規定
    加重其刑，最高法院95年度第21次刑事庭會議決議參照）。
    爰審酌被告未按時入營服役，妨害國家徵兵之順暢及兵役之
    有效管理，行為顯有可議，惟念及其犯後尚能坦承犯行等一
    切情狀，量處如主文所示之刑。又被告行為時之刑法第41
    條第1 項前段規定：「犯最重本刑為5 年以下有期徒刑以下
    之刑之罪，而受6 個月以下有期徒刑或拘役之宣告，因身體
    、教育、職業、家庭之關係或其他正當事由，執行顯有困難
    者，得以1 元以上3 元以下折算1 日，易科罰金。」關於易
    科罰金之折算標準，修正前罰金罰鍰提高標準條例第2 條前
    段（自95年7 月1 日起已刪除）規定，就其原定數額提高為
    10 0倍折算1 日，則本件被告行為時之易科罰金折算標準，
    應以銀元300 元折算1 日，經折算為新臺幣後，即應以新臺
    幣900 元折算1 日。惟刑法第41條已於94年1 月7 日修正、
    同年2 月2 日公布，並自95年7 月1 日開始施行，修正後該
    條第1 項前段規定為：「犯最重本刑為5 年以下有期徒刑以
    下之刑之罪，而受6 個月以下有期徒刑或拘役之宣告者，得
    以新臺幣1 千元、2 千元或3 千元折算1 日，易科罰金。」
    比較修正前後易科罰金之折算標準，以修正公布施行前之規
    定較有利於被告，自應依刑法第2 條第1 項前段，適用修正
    前刑法第41條第1 項前段規定，並知易科罰金之折算標準。
    又被告所為上開犯行，其犯罪時間係於96年4 月24日以前，
    合於中華民國96年罪犯減刑條例之規定，應依該條例第2 條
    第1 項第3 款、第7 條之規定，減其宣告刑，併諭知易科罰
    金之折算標準。
據上論斷，應依刑事訴訟法第299 條第1 項前段、第273 條之1
第1 項，妨害兵役治罪條例第4條第5 款，刑法第11條前段、第2
條第1 項前段、第47條第1 項、（修正前）第41條第1 項前段，
（廢止前）罰金罰鍰提高標準條例第2 條，中華民國九十六年罪
犯減刑條例第2 條第1 項第3 款、第7 條，判決如主文。
本案經檢察官乙○○到庭執行職務。
中　　華　　民　　國　　96　　年　　8　　月　  13　 　日
                 刑事第十五庭   法　官  文昌
以上正本證明與原本無異。
如不服本判決應於收受本判決後10日內向本院提出上訴書狀，並
應敘述具體理由，如未敘述上訴理由者，應於上訴期間屆滿後20
日內補提理由書狀於本院（均須按他造當事人之人數附繕本）「
切勿逕送上級法院」。
中　　華　　民　　國　　96　　年　　8　　月　  13　 　日
 　　　　　　　　　　　　　　   書記官   吳良美
附錄本案論罪科刑法條：
妨害兵役治罪條例第4條
意圖避免預備軍官、預備士官或常備兵、補充兵現役之徵集，而
有下列行為之一者，處 5 年以下有期徒刑：
一  捏造免役或緩徵原因者。
二  毀傷身體或以其他方法變更體位者。
三  緩徵原因消滅，無故逾四十五日未自動申報者。
四  拒絕接受徵集令者。
五  應受徵集，無故逾入營期限五日者。
六  使人頂替本人應徵者。
七  未經核准而出境者。
八  核准出境後，屆期未歸，經催告仍未返國者。
